# 一个非货币增资问题

提问人：boyuan3000 时间：2011-08-02 17:04:43
一母公司先花50%的土地价款向某地国土局购买土地，之后成立全资子公司，然后母公司又把50%土地款划至子公司，子公司向政府交纳剩下的土地款。子公司成立时注册资本 100 万，现在想把这块地的价值（ 1000 万）来增大子公司的注册资本，如何操作？

回答人：chenyiwei
按照你说的做法，实际上是无法实现的。这种方法既不能作为货币出资，也不能作为土地使用权出资。 根据《公司注册资本登记管理规定》，股东或者发起人应当按期足额缴纳公司章程中规定的各自所认缴的出资额或者所认购的股份。以货币出资的，应当将货币出资足额存入公司在银行开设的账户；以非货币财产出资的，应当依法办理其财产权的转移手续。如果之前土地证已经办到子公司名下，则母公司对其不具有所有权，母公司不能再以该土地使用权对子公司增资。